【裁判字號】    90,交上易,1834
【裁判日期】    901220
【裁判案由】    過失傷害
【裁判全文】
臺灣高等法院臺南分院刑事判決          九十年度交上易字第一八三四號     Ｃ
      上  訴  人
      即  被  告  甲  ○  ○
右上訴人因過失傷害案件，不服臺灣臺南地方法院九十年度交易字第二八一號中華民
國九十年九月十三日第一審判決（起訴案號：臺灣臺南地方法院檢察署九十年度偵字
第二九號），提起上訴，本院判決如左：
      主      文
上訴駁回。
      事      實
一、甲○○於民國（下同）八十九年十月二十八日二十一時五十七分許，駕駛車牌號
    碼ＢＴ─９８９７號自小客車，沿一號省道由南往北方向行駛，途經台南縣仁德
    鄉○○村○○路（即上揭省道）與二仁路口時，原應注意汽車行進中駕駛人應注
    意車前狀況，隨時採取必要安全措施，而依當時天候晴、路面乾燥、無缺陷，又
    無不能注意之情事，於行經該路段時，竟疏於注意，貿然行駛，適有乙○○駕駛
    車牌號碼ＦＮ７─０３２號重型機車，後座搭載江一品，由二仁路左轉中正路，
    亦疏未注意轉彎車應讓直行車先行，而逕行衝入中正路，二車於該路口撞及，致
    乙○○等二人人車倒地，乙○○受有後枕血腫及多處瘀傷等傷害，江一品則受有
    右肘撕裂傷及多處瘀傷等傷害。
二、案經被害人乙○○、江一品訴由台南縣警察局歸仁分局報由臺灣臺南地方法院檢
    察署檢察官偵查起訴。
      理      由
一、訊據上訴人即被告甲○○雖不否認於上開時、地駕車肇事，惟矢口否認涉有過失
    傷害之犯行，辯稱：伊駕車自南往北行駛，到路口有減速並按喇叭，因被害人要
    回宿舍未做二段左轉，而直接左轉，致撞到伊車左前方，伊無過失等語。
二、惟查，右揭事實業據告訴人乙○○、江一品於警、偵訊時指訴綦詳，復有交通事
    故調查報告表、現場照片五幀及診斷証明書附卷可稽。且按汽車行進中駕駛人應
    注意車前狀況，隨時採取必要安全措施。道路交通安全規則第九十四條第三項定
    有明文，被告駕車自應注意上述道路交通安全規定。又依附卷之交通事故調查報
    告表所載，本件肇事當時天候晴、路面乾燥、無缺陷、視距良好，又無不能注意
    之情事，被告竟疏未注意及此，而貿然行駛以致肇事，造成告訴人乙○○、江一
    品受傷，可證被告之駕車失當行為，顯有過失，其過失行為與告訴人之受傷間，
    具有相當因果關係。且本件車禍經送台灣省台南區車輛行車事故鑑定委員會鑑定
    ，認定：「乙○○駕駛重機車，轉彎車未讓直行車先行，為肇事主因。甲○○駕
    駛小客車未注意車前狀況，為肇事次因。」有該委員會九十年五月二十五日函送
    之南鑑字第八九一四六○號鑑定意見書一份在卷可按，是被告所辯伊無過失云云
    ，顯係卸責之詞，不足採信，犯行應堪認定。原審雖為求慎重，復委託台灣省行
    車事故覆議委員會再行覆議，但該會函覆因涉及號誌問題，無法覆議，惟本案事
    證已臻明確，本院認無再送覆議之必要，並予敘明。
二、查被告甲○○因過失致告訴人等受有傷害，核其所為係犯刑法第二百八十四條第
    一項前段之過失傷害罪。又被告一行為致告訴人二人受傷害，有想像競合之關係
    ，應從一重處斷。
三、原審審理結果，認被告罪證明確，適用刑法第二百八十四條第一項前段、第四十
    一條第一項前段、第五十五條、罰金罰鍰提高標準條例第一條前段、第二條，並
    審酌被告過失之程度較輕、犯罪所生之危害及犯罪後之態度等一切情狀，量處有
    期徒刑參月，併諭知易科罰金以參佰元折算壹日，認事用法俱無不合，量刑亦稱
    妥適，被告上訴意旨否認犯罪，空言指摘原判決不當，並無可取，為無理由，應
    予駁回。
據上論斷，應依刑事訴訟法第三百六十八條，判決如主文。
本案經檢察官劉得鉦到庭執行職務。
中    華    民    國      九十      年      十二      月      二十      日
                                  臺灣高等法院臺南分院刑事第六庭
                                      審判長法官  楊    明    章
                                            法官  徐    宏    志
                                            法官  戴    勝    利
右正本證明與原本無異。
不得上訴。
                                      法院書記官  吳    銘    添
中    華    民    國      九十      年      十二      月     二十一     日
附錄法條：
刑法第二百八十四條第一項：因過失傷害人者，處六月以下有期徒刑、拘役或五百元
                          以下罰金，致重傷者，處一年以下有期徒刑、拘役或五
                          百元以下罰金。


司法院資訊處製作；財團法人民間司法改革基金會備份。
